臺灣高等法院刑事裁定
109年度聲字第3461號
聲  請  人  臺灣高等檢察署檢察官
受  刑  人  李佳玲



上列聲請人因受刑人數罪併罰有二裁判以上，聲請定其應執行之
刑（聲請案號：臺灣高等檢察署109年度執聲字第1693號），本
院裁定如下：
    主  文
李佳玲因犯如附表所示各罪所處之刑，應執行有期徒刑肆年肆月
。
    理  由
一、聲請意旨略以：受刑人李佳玲因違反毒品危害防制條例等數
    罪，先後經判決確定如附表，應依刑法第53條、第51條第5
    款之規定，定其應執行之刑，爰依刑事訴訟法第477條第1項
    之規定聲請定應執行之刑等語。
二、按裁判確定前犯數罪者，併合處罰之，但得易科罰金與不得
    易科罰金之罪，不在此限；前項但書情形，受刑人請求檢察
    官聲請定應執行刑者，依第51條規定定之；數罪併罰，有二
    裁判以上，依第51條之規定，定其應執行之刑；數罪併罰，
    分別宣告多數有期徒刑者，於各刑中之最長期以上，各刑合
    併之刑期以下，定其刑期，但不得逾30年，刑法第50條第1
    項但書第1款、第2項、第53條及第51條第5款分別定有明文
    。準此，合於數罪併罰之數罪，其中有得易科罰金之罪與不
    得易科罰金之罪，須經受刑人請求檢察官聲請，始得依刑法
    第51條第5款之規定定其應執行之刑。又數罪併罰中之一罪
    ，依刑法規定得易科罰金，若因與不得易科之他罪併合處罰
    結果，而不得易科罰金時，原可易科罰金部分所處之刑，自
    亦毋庸為易科折算標準之記載，司法院釋字第144號解釋意
    旨亦可資參照。次按數罪併罰之定執行刑，係基於刑罰經濟
    與責罰相當之考量，所為一新刑罰之宣告，並非給予受刑人
    不當利益，法院於審酌個案具體情節，裁量定應執行之刑時
    ，除應嚴格遵守刑法第51條所定方法為規範量刑之外部性界
    限外，其所定之執行刑，祇須無全然喪失權衡意義或裁量行
    使顯然有違比例原則之情形，並不悖於定應執行刑之恤刑目
    的者，即無違法（最高法院108年度台抗字第326號裁定意旨
    參照）。而刑事訴訟法第370條第2項、第3項，已針對第二
    審上訴案件之定應執行之刑，明定有不利益變更禁止原則之
    適用；而分屬不同案件之數罪併罰有應更定執行刑之情形，
    倘一裁判宣告數罪之刑，曾經定其執行刑，再與其他裁判宣
    告之刑定其執行刑時，在法理上亦應同受此原則之拘束。亦
    即，另定之執行刑，其裁量所定之刑期，不得較重於前定之
    執行刑加計後裁判宣告之刑之總和（最高法院103年度台抗
    字第674號、第707號裁定意旨參照）。
三、經查：
　㈠本件受刑人因違反毒品危害防制條例等如附表所示之4罪，業
    經如附表所示法院先後判處如附表所示之刑，其中附表編號
    一至三所示罪刑並經臺灣新北地方法院以108年度聲字第411
    3號裁定定應執行有期徒刑8月，且於如附表所示日期分別確
    定在案，有各該裁判及本院被告前案紀錄表在卷可按。又除
    附表編號四所示為不得易科罰金之罪外，其餘皆為得易科罰
    金之罪，屬於前揭刑法第50條第1項但書第1款之情形。嗣受
    刑人於各該罪刑之裁判確定後，同意由檢察官向法院聲請定
    應執行刑，此有受刑人於民國109年8月17日出具之定刑聲請
    切結書在卷為憑，茲檢察官聲請定其應執行之刑，本院審核
    認聲請為正當。　
　㈡經審酌受刑人所犯如附表所示之數罪，其中附表編號一至三
    所示罪刑經裁定應執行有期徒刑8月，已如前述，依上揭規
    定及說明，本院就附表所示各罪再定應執行刑時，自應受上
    開裁定所定應執行刑加計其他裁判所處刑期之內部界限所拘
    束，並考量受刑人所犯如附表所示之數罪，除附表編號三所
    示為偽造署押罪，附表編號四所示為販賣第二級毒品未遂罪
    之外，其餘均屬施用毒品罪，三者間犯罪類型迥異，各自侵
    害法益之效應相互獨立；而被告施用毒品罪部分，對危害社
    會法益之加重效較屬有限，可認其施用毒品各罪間之關係獨
    立性偏低，透過各罪顯示之人格面亦無不同等情，爰為整體
    之非難評價後，定如主文所示之應執行刑，應屬適當。
四、依刑事訴訟法第477條第1項，刑法第53條、第51條第5款、
    第50條第2項，裁定如主文。
中　　華　　民　　國　　109 　年　　9 　　月　　16　　日
　　　　　　　　　刑事第十五庭  審判長法　官  劉興浪
　　　　　　　　　　　　　　　　　    法　官  古瑞君
　　　　　　　　　　　　　　　　　    法　官  陳信旗
以上正本證明與原本無異。
如不服本裁定，應於收受送達後5日內向本院提出抗告狀。
                                      書記官  董佳貞
中　　華　　民　　國　　109 　年　　9 　　月　　16　　日
附表        編號 罪名 宣告刑 犯罪日期 最後事實審  確定判決      法院、案號 判決日期 法院、案號 確定日期 一 施用第二級毒品罪 有期徒刑4月，如易科罰金，以新臺幣1千元折算1日 106年1月19日採尿回溯96小時內之某時 臺灣臺北地方法院107年度審簡字第2544號 107年11月30日 臺灣臺北地方法院107年度審簡字第2544號 107年12月25日 二 施用第二級毒品罪 有期徒刑4月，如易科罰金，以新臺幣1千元折算1日 106年4月27日採尿回溯96小時內之某時 臺灣臺北地方法院107年度審簡字第2528號 107年11月30日 臺灣臺北地方法院107年度審簡字第2528號 107年12月25日 三 偽造署押罪 有期徒刑2月，如易科罰金，以新臺幣1千元折算1日 105年12月13日23時25分後之某時許（聲請書誤載為105年12月14日） 臺灣新北地方法院108年度審交易字第291號 108年8月7日 臺灣新北地方法院108年度審交易字第291號 108年9月16日 四 販賣第二級毒品未遂罪 有期徒刑4年（聲請書誤載為得易科罰金） 104年11月29日 本院108年度上訴字第1868號 109年1月21日 最高法院109年度台上字第2410號 109年5月13日